conjugations:
  conditional:
    autonomous: dhéanfaí
    plural:
      first: dhéanfaimis
      second: dhéanfadh sibh
      third: dhéanfadh siad
    singular:
      first: dhéanfainn
      second: dhéanfá
      thirdFem: dhéanfadh sí
      thirdMasc: dhéanfadh sé
  future:
    autonomous: déanfar
    plural:
      first: déanfaimid
      second: déanfaidh sibh
      third: déanfaidh siad
    singular:
      first: déanfaidh mé
      second: déanfaidh tú
      thirdFem: déanfaidh sí
      thirdMasc: déanfaidh sé
  habitual_past:
    autonomous: dhéantaí
    plural:
      first: dhéanaimis
      second: dhéanadh sibh
      third: dhéanadh siad
    singular:
      first: dhéanainn
      second: dhéantá
      thirdFem: dhéanadh sí
      thirdMasc: dhéanadh sé
  habitual_present:
    autonomous: déantar
    plural:
      first: déanaimid
      second: déanann sibh
      third: déanann siad
    singular:
      first: déanaim
      second: déanann tú
      thirdFem: déanann sí
      thirdMasc: déanann sé
  imperative:
    autonomous: déantar
    plural:
      first: déanaimis
      second: déanaigí
      third: déanadh siad
    singular:
      first: déanaim
      second: déan
      thirdFem: déanadh sí
      thirdMasc: déanadh sé
  past:
    autonomous: rinneadh
    plural:
      first: rinneamar
      second: rinne sibh
      third: rinne siad
    singular:
      first: rinne mé
      second: rinne tú
      thirdFem: rinne sí
      thirdMasc: rinne sé
  present:
    autonomous: déantar
    plural:
      first: déanaimid
      second: déanann sibh
      third: déanann siad
    singular:
      first: déanaim
      second: déanann tú
      thirdFem: déanann sí
      thirdMasc: déanann sé
infinitive: déan
meaning: to do/make
notes: Déan is an irregular verb meaning 'to do' or 'to make'. Note that in the past
  tense it changes completely to 'rinne'. The imperative 'déan' is commonly used in
  commands and instructions.
root: déan
type: 2nd conjugation
